# 企业合并后编制现金流量问题

提问人：yougoodluck 时间：2011-01-15 20:54:59
A企业吸收合并B企业后，B企业的资产负债所有者权益都转到了A企业的帐上，其中A企业的应收账款增加 300 万，会计分录如下：
借：应收账款 300 万 贷：其他应付款--B企业 300 万 请问在编制吸收合并后A企业的现金流量表时，是否要对附表中经营性应收项目的减少进行调整 300 万（个人认为这个会计分录不对A企业的现金流量产生影响）？ 请各位指教

回答人：chenyiwei
在编制现金流量表的补充资料时，经营性应收、应付项目的增减变动中不含购买日取得的被合并方应收、应付项目金额，以及因企业合并应承担尚未支付的对价款金额。